# 为职工缴纳的商业保险是纳入职工福利费核算还是工资总额核算？

提问人：kts533 时间：2013-11-26 10:01:33
为职工缴纳的商业保险是纳入职工福利费核算还是工资总额核算？ 为职工支付的房租是纳入职工福利费核算还是工资总额核算？

回答人：chenyiwei
如果此处的商业保险和房租是特定个人的消费性支出，则按照企业财务通则第四十六条规定，企业不得承担个人的投资性、消费性支出。如果确实由企业承担的，应纳入工资总额管理。 如果后一种情况的房租是职工宿舍的租金，则一般可作为“非货币性福利”处理。